【裁判字號】    95,訴,82
【裁判日期】    950216
【裁判案由】    毒品危害防制條例
【裁判全文】
臺灣板橋地方法院刑事判決                95年度訴字第82號
公  訴  人  臺灣板橋地方法院檢察署檢察官
被      告  甲○○
上列被告因違反毒品危害防制條例案件，經檢察官提起公訴（九
十四年度核退毒偵字第二五七七號），本院合議庭裁定依簡式審
判程序審理，判決如下：
    主  文
甲○○連續施用第一級毒品，累犯，處有期徒刑拾月。扣案之注
射針筒貳支沒收之。
    事  實
一、甲○○前於民國八十七年間因施用第一級毒品海洛因案件，
    經本院依職權裁定令入觀察、勒戒後，認有繼續施用毒品傾
    向，再經本院裁定令入戒治處所施以強制戒治一年，嗣戒治
    期滿，經本院於八十九年五月二十六日以八十七年度訴字第
    七二七號判決免刑確定。復於八十九年間，因施用第一級毒
    品海洛因案件，經本院以九十年度毒聲字第三四一號裁定令
    入戒治處所施以強制戒治一年，於九十一年四月十五日執行
    完畢出所，上開施用毒品犯行，並經檢察官起訴後，本院於
    九十年六月二十九日以九十年度訴字第四０三號判決，判處
    有期徒刑六月，如易科罰金，以三百元折算一日確定，於九
    十一年五月十五日易科罰金執行完畢（構成累犯）。又於九
    十二年間，因搶奪案件，經本院於九十二年五月七日以九十
    二年度訴字第五二六號判決，判處有期徒刑十月確定，於九
    十三年五月二十三日縮刑期滿執行完畢（構成累犯）。另於
    九十四年間，因施用第一級毒品海洛因案件，經本院於九十
    四年七月十四日以九十四年度訴字第一一九一號判決，判處
    有期徒刑八月，於同年八月十五日確定（尚未執行完畢，於
    本件不構成累犯）。詎仍不知悔改，明知海洛因係毒品危害
    防制條例第二條第二項第一款所列之第一級毒品，不得施用
    、持有，竟復基於施用第一級毒品海洛因之概括犯意，自上
    開強制戒治執行完畢釋放後五年內之九十四年十月間某日起
    至同年十一月六日下午三時許，在臺北縣蘆洲市○○路一八
    五巷十三弄一號五樓住處，以將毒品海洛因加水稀釋後以注
    射針筒吸取置於香煙內吸食之方式，平均約每星期施用一、
    二次，連續施用第一級毒品海洛因多次。嗣於九十四年十一
    月八日下午三時分許，在臺北縣蘆洲市○○路四二二巷四十
    八弄二十二之二號前為警查獲，並扣得其所有供施用第一級
    毒品海洛因所用之注射針筒二支（起訴書誤載為一支）。
二、案經臺北縣政府警察局蘆洲分局報請臺灣板橋地方法院檢察
    署檢察官偵查起訴。
    理  由
一、按除被告所犯為死刑、無期徒刑、最輕本刑為三年以上有期
    徒刑之罪或高等法院管轄第一審案件者外，於第一次審判期
    日前之準備程序進行中，被告先就被訴事實為有罪之陳述時
    ，審判長得告知被告簡式審判程序之旨，並聽取當事人、代
    理人、辯護人及輔佐人之意見後，裁定進行簡式審判程序，
    刑事訴訟法第二百七十三條之一第一項定有明文。經核本件
    被告甲○○所犯係死刑、無期徒刑、最輕本刑為三年以上有
    期徒刑以外之罪，其於準備程序中就被訴事實為有罪之陳述
    ，經法官告知簡式審判程序之旨，並聽取公訴人、被告之意
    見後，本院爰依首揭規定，合議裁定由受命法官獨任進行簡
    式審判程序，合先敘明。
二、上揭施用第一級毒品海洛因之事實，業據被告甲○○先後警
    詢、檢察官偵訊及本院審理時坦承不諱，並有使用過之注射
    針筒二支扣案足資佐證。又被告於前開時、地經警查獲時所
    採集之尿液，經送請臺灣檢驗科技股份有限公司以酵素免疫
    分析法（EIA）初 步檢驗，再以氣相層析質譜儀（GC／MS）
    確認結果，確呈鴉片類之嗎啡陽性反應，有該公司於九十四
    年十一月二十二日出具之濫用藥物檢驗報告乙件（尿液檢體
    編號0000000000號）附卷可稽。再參以海洛因於
    人體內會代謝成嗎啡，因此涉嫌海洛因之施用者係檢驗其尿
    液中之鴉片類之嗎啡陽性反應等情，為本院職務上已知之事
    實，被告亦自承其係施用海洛因，足見被告於上述時地所施
    用者確為海洛因無訛。從而，被告前開自白，應認與事實相
    符。又查，被告前於八十七年間因施用第一級毒品海洛因案
    件，經本院依職權裁定令入觀察、勒戒後，認有繼續施用毒
    品傾向，再經本院裁定令入戒治處所施以強制戒治一年，嗣
    戒治期滿，經本院於八十九年五月二十六日以八十七年度訴
    字第七二七號判決免刑確定。復於八十九年間，因施用第一
    級毒品海洛因案件，經本院以九十年度毒聲字第三四一號裁
    定令入戒治處所施以強制戒治一年，於九十一年四月十五日
    執行完畢出所之事實，有臺灣高等法院被告前案紀錄表一件
    在卷可稽。從而，本件事證明確，被告於強制戒治執行完畢
    釋放後五年內，再犯施用第一級毒品海洛因之犯行，堪以認
    定，應依法論科。
三、查海洛因依其成癮性、濫用性及對社會危害性之程度，已為
    毒品危害防制條例第二條第二項第一款列為第一級毒品。核
    被告甲○○施用第一級毒品之犯行，所為核係犯毒品危害防
    制條例第十條第一項施用第一級毒品罪。又被告非法持有第
    一級毒品之低度行為，已為其施用第一級毒品之高度行為所
    吸收，不另論罪。被告先後多次施用第一級毒品之犯行，時
    間密接，且所犯為構成犯罪要件相同之罪名，顯係基於概括
    犯意為之，為連續犯，應依刑法第五十六條規定論以一罪，
    並加重其刑。另被告前於八十九年間，因施用第一級毒品海
    洛因案件，經本院於九十年六月二十九日以九十年度訴字第
    四０三號判決，判處有期徒刑六月，如易科罰金，以三百元
    折算一日確定，於九十一年五月十五日易科罰金執行完畢。
    嗣於九十二年間，因搶奪案件，經本院於九十二年五月七日
    以九十二年度訴字第五二六號判決，判處有期徒刑十月確定
    ，於九十三年五月二十三日縮刑期滿執行完畢，有臺灣高等
    法院被告前案紀錄表一件在卷可參，是被告於有期徒刑執行
    完畢後五年內，再犯有期徒刑以上刑之本罪，為累犯，應依
    法加重其刑，並遞加重之。爰審酌被告有如上所述之前科紀
    錄，素行不佳，犯罪之動機、目的、手段及曾因施用毒品經
    強制戒治後，仍未能戒斷其施用毒品之惡習，再犯本件施用
    毒品犯行，其惡性非輕，惟因施用毒品均僅係戕害其自己身
    心並無加害他人，再衡量其施用毒品時間之長短等一切情狀
    ，量處如主文所示之刑，以示懲儆。
四、扣案之注射針筒二支，係被告甲○○所有供其施用第一級毒
    品海洛因所用之物，業據被告供明在卷（見本院九十五年一
    月二十四日準備程序筆錄），爰依刑法第三十八條第一項第
    二款規定，宣告沒收之。
據上論斷，應依刑事訴訟法第二百七十三條之一第一項、第二百
九十九條第一項前段，毒品危害防制條例第十條第一項，刑法第
十一條、第五十六條、第四十七條、第三十八條第一項第二款，
判決如主文。
本案經檢察官曾文鐘到庭執行職務。
中    華    民    國    95    年    2     月    16    日
                  刑事第十庭  法  官  侯  志  融
右正本證明與原本無異。
如不服本判決，應於判決送達後十日內向本院提出上訴狀 (應附
繕本)， 上訴於臺灣高等法院。
                              書記官  張  玉  如
中    華    民    國    95    年    2     月    16    日
附錄本案論罪科刑法條全文：
毒品危害防制條例第十條：
施用第一級毒品者，處六月以上五年以下有期徒刑。
施用第二級毒品者，處三年以下有期徒刑。


司法院資訊處製作；財團法人民間司法改革基金會備份。
